臺灣高等法院刑事判決
110年度上易字第850號
上  訴  人  
即  被  告  姜蘭香


輔  佐  人  
即被告之女  林金鳳


上列上訴人即被告因毀損案件，不服臺灣臺北地方法院109年度
易字第1035號，中華民國110年2月18日第一審判決（起訴案號：
臺灣臺北地方檢察署109年度偵緝字第1432號），提起上訴，本
院判決如下：
    主      文
上訴駁回。
姜蘭香緩刑貳年。
    事實及理由
一、經本院審理結果，認第一審以上訴人即被告姜蘭香犯刑法第
    354條之毀損他人物品罪，判處拘役40日，並諭知易科罰金
    折算之標準為新臺幣（下同）1,000元折算1日。認事用法及
    量刑之諭知均無不當，應予維持，並引用第一審判決書記載
    之事實、證據及理由（如附件）。
二、被告上訴理由略以：　
　㈠系爭排水管是告訴人施伯勳父親於10幾年前，以違反常理之
    向右橫伸方式，未經被告許可之前提下，挖被告所有房屋屋
    牆而私接至被告屋內排水管，致阻礙下水道、並使排水系統
    受阻、汙水逆沖，該施姓老屋主與告訴人施伯勳更曾稱該排
    水管已長期未用，被告盡可自行拆除。
　㈡被告為了求證告訴人是否長期未使用該排水管，經請教鄰居
    及律師後，均稱被告可將布條塞住排水管口，查看該布條有
    無潮濕，即明告訴人所述是否為真，故告訴人始將布條塞入
    系爭排水管口處，但被告絕未鋸斷該排水管口之尾端，或以
    水泥塞住排水口，本件實為告訴人誣告云云。　
三、本院查：
  ㈠原審判決依憑被告之供述、證人即告訴人之證述、證人即告
    訴人發現系爭排水管遭破壞後，委請前來修復系爭排水管之
    呂益光之證述，並佐以系爭排水管遭堵塞後之照片、系爭排
    水管於案發當日先經告訴人修繕完畢、後遭鋸斷、堵塞之照
    片，以及上開照片拍攝時間之資訊畫面、系爭排水管暨所處
    外牆、防火巷之照片等證據，復經原審當庭勘驗系爭排水管
    所在防火巷自案發當日上午11時22分10秒至下午15時41分54
    秒之監視錄影器畫面，而有勘驗結果在卷，因而認定被告本
    件毀損犯行，已詳敘所憑之證據與認定之理由，並無任何憑
    空推論之情事，亦與經驗法則、論理法則無違。
　㈡被告雖執憑前揭情詞置辯，惟查：
　⒈系爭排水管於民國109年5月1日中午12時34分至下午3時36分
    之期間內，確遭人以「鋸斷尾端管線、以水泥及布條堵住連
    接之排水孔」方式毀損，先予敘明。且經原審當庭勘驗系爭
    排水管所處防火巷自案發當日上午11時22分10秒至15時41分
    54秒之監視錄影器畫面，勘驗結果顯示，案發當日中午11時
    29分36秒左右，告訴人曾先至系爭防火巷內查看系爭排水管
    之情形，再於中午12時13分40秒時，手持剪刀及疑似圓筒狀
    之膠帶捲至系爭排水管前，蹲下施工約2分鐘後，於中午12
    時15分40秒左右完工起身，並於中午12時16分6秒時離開系
    爭防火巷。自告訴人離開系爭防火巷後，被告自中午12時33
    分55秒起，數次自其房屋內走出，手上持有布狀物及無法自
    畫面辨明之白色物體，亦在系爭排水管位置、面朝牆壁方向
    蹲下，並長時間、反覆在系爭排水管前，有重複且持續之手
    部敲打動作，動作非小，而除被告以外，該段期間並無其他
    人靠近系爭排水管，亦無人在該處停留、蹲下。嗣告訴人於
    15時39分25秒時再次出現在防火巷內查看系爭排水管之情形
    ，並於15時39分38秒取出手機對系爭排水管位置拍照。參以
    案發當日系爭排水管遭破壞前、破壞後之照片，在告訴人將
    系爭排水管之漏洞以防水膠布修補後，至告訴人發現系爭排
    水管遭人鋸斷、排水孔遭堵塞之期間內，被告除係唯一靠近
    系爭排水管之人，更曾在系爭排水管所在之牆壁前，有多次
    、反覆敲打之動作，而上開時間及動作，亦與系爭排水管尾
    端遭鋸斷時，斷面並非平整，似經多次破壞之客觀情狀相符
    ，足認被告除有其自承以布條堵住系爭排水管與排水孔連接
    處之舉，更有於勘驗結果顯示之中午12時34分至下午3時36
    分之期間內，持不詳器具，鋸斷系爭排水管尾端管線，並以
    水泥堵住系爭排水管連接之排水孔，使系爭排水孔無法排水
    而不堪用之行為無訛，此亦業經原判決認定明確（見原判決
    第3頁第21行至第8頁第26行），被告辯稱僅填塞布條而未鋸
    斷系爭排水管及以水泥填塞排水孔云云，顯與事證相悖，無
    足可採。
　⒉被告雖又辯稱業經取得告訴人及其家屬同意自行拆除系爭排
    水管云云。惟告訴人否認上情，且倘告訴人確有拆除系爭排
    水管之意，衡情有何於被告鋸斷系爭排水管之數小時前，仍
    在系爭排水管破洞之處黏貼防水膠布，修繕系爭排水管之理
    ？又有何於發現系爭排水管遭毀損後，旋即於當日下午委請
    證人呂益光到場修復系爭排水管，甚至支出修繕費用新臺幣
    （下同）3000元，以求回復系爭排水管之排水功能，更在被
    告阻止證人呂益光修繕系爭排水管時，打電話請警察到場處
    理之必要？此情亦業經原判決認定綦詳（見原判決第9頁第1
    0行至第20行），是被告上開辯稱，顯與常情不符，仍無足
    採。況被告既稱業經取得告訴人同意拆除系爭排水管，則被
    告無須以其所述僅以布條塞入排水管，測試告訴人有無使用
    ，或如上揭業經認定明確之鋸斷排水管、以水泥封填排水孔
    之舉，而應係會同里長或告訴人等，逕將系爭排水管全數拆
    除為是。
　⒊另告訴人房屋與被告房屋雖係比鄰而建，然告訴人房屋（2樓
    ）下層（1樓）之外牆顏色為灰色、被告房屋之外牆顏色則
    為淡黃色，明顯有所區隔，而觀案發前系爭排水管所在之位
    置，係沿著告訴人所在房屋下層1樓之灰色外牆，由上而下
    以明管方式延伸至地面內（即由排水管連至地面下之污水排
    水管），而未占用到被告房屋之黃色外牆範圍，更無其所指
    插進屋內排水管之情事，此除有系爭排水管之照片可證，亦
    經原判決認定在卷（原判決第8頁第27行至第9頁第3行），
    是被告辯稱系爭排水管長期侵害其所有房屋牆壁，更違法排
    放汙水云云，仍不足採。況縱被告所指為真，亦應依法先應
    循相關行政或民事糾紛之途徑解決爭議，而不得在明知系爭
    排水管為告訴人所有、告訴人就系爭排水管有無占用被告房
    屋仍有所爭執之情形下，逕行鋸斷系爭排水管，或以水泥及
    布條堵住連接之排水孔之方式處理糾紛，併此敘明。
　㈢按當事人、代理人、辯護人或輔佐人聲請調查之證據，法院
    認為不必要者，得以裁定駁回之。下列情形，應認為不必要
    ：二、與待證事實無重要關係者。三、待證事實已臻明瞭無
    再調查之必要者，刑事訴訟法第163條之2定有明文。被告雖
    聲請傳喚告訴人父母親到庭作證，欲證明告訴人及家屬曾同
    意由其拆除系爭排水管云云，惟被告本案所為係鋸斷排水管
    暨以水泥、布條填塞排水孔，非依其所指以經告訴人或其父
    親同意而拆除系爭排水管，則其此等聲請調查證據事項，即
    難認與本案有涉，而無調查必要。另被告聲請調取里監視器
    錄影光碟，欲證明錄影影像是否與警察到場後，以密錄器攝
    影之畫面相符，及主張警察到場後對其非法壓制云云。惟本
    件被告毀損系爭排水管之後，經告訴人報警，警方始據報前
    往，是警察到場後之作為僅為事後蒐證，密錄器攝影畫面尚
    無足證明本件被告之毀損犯行，故被告此部分之調查證據聲
    請，與待證事實無重要關係，亦無調查必要，應予駁回。
　㈣綜合上述，被告上訴意旨猶憑前詞否認犯罪，要係對原判決
    已說明事項及屬原審採證認事職權之適法行使，持憑己見而
    為不同之評價，任意指摘原判決不當，尚非可採，其上訴為
    無理由，應予駁回。　
四、末查，被告前未曾因故意犯罪受任何有期徒刑以上刑之宣告
    ，此有本院被告前案紀錄表附卷可憑，審酌被告因執著於錯
    誤之所有權歸屬觀念，因而一時失慮，致罹刑典，經此刑之
    宣告後，應知所警惕而無再犯之虞，本院綜核各情，認上開
    拘役之宣告，已足策其自新，所宣告之刑，以暫不執行為適
    當，爰依法諭知緩刑2年。
據上論斷，應依刑事訴訟法第368條，刑法第74條第1項第1款，
判決如主文。　　　　　　　
本案經檢察官黃逸帆提起公訴，被告提起上訴後，由檢察官劉俊
杰到庭執行職務。
中　　華　　民　　國　　110 　年　　9 　　月　　30　　日
                  刑事第十六庭  審判長法　官  葉騰瑞
                                      法　官  王耀興
                                      法　官  古瑞君
以上正本證明與原本無異。
不得上訴。
                                      書記官  林君縈
中　　華　　民　　國　　110 　年　　9 　　月　　30　　日
附錄：本案論罪科刑法條全文
中華民國刑法第354條
毀棄、損壞前二條以外之他人之物或致令不堪用，足以生損害於
公眾或他人者，處2年以下有期徒刑、拘役或1萬5千元以下罰金
。
臺灣臺北地方法院刑事判決
109年度易字第1035號
公　訴　人　臺灣臺北地方檢察署檢察官
被　　　告　姜香　
上列被告因毀棄損壞案件，經檢察官提起公訴（109年度偵緝字
第1432號），本院判決如下：
    主  文
姜香犯毀損他人物品罪，處拘役肆拾日，如易科罰金，以新臺
幣壹仟元折算壹日。
    事  實
一、姜香與施伯勳為鄰居，兩人因房屋排水管問題素有糾紛，
    姜香因認施伯勳所有之臺北市○○區○○街000巷0弄00號2樓房
    屋（下稱告訴人房屋）之後方排水管（下稱系爭排水管），
    占用到其所有臺北市○○區○○街000巷0弄00號1樓房屋（下稱
    被告房屋）之牆壁，竟基於毀損他人物品之犯意，於民國10
    9年5月1日中午12時34分至下午3時36分之期間內，接續持不
    詳器具鋸斷系爭排水管之尾端管線，並以水泥及布條堵住系
    爭排水管連接之排水孔，致令系爭排水孔無法排水而不堪用
    ，足以生損害於施伯勳。嗣施伯勳於同日下午3時39分出門
    查看，發現系爭排水孔有上開遭破壞情事，遂報警處理，並
    經警調閱告訴人房屋後方防火巷（下稱系爭防火巷）之監視
    錄影器，而循線查悉上情。
二、案經施伯勳訴由臺北市政府警察局松山分局報告臺灣臺北地
    方檢察署（下稱臺北地檢署）檢察官偵查起訴。　
    理  由
壹、程序部分
一、本判決下述所引用被告姜香以外之人於審判外之言詞或書
    面陳述，檢察官、被告迄於言詞辯論終結前均未就其證據能
    力聲明異議，本院審酌上開證據資料作成時之情況，尚無違
    法不當及證明力明顯過低之情形，而認為以之作為證據應屬
    適當，依刑事訴訟法第159條之5規定，均有證據能力。
二、本判決其餘認定犯罪事實之非供述證據，與本案待證事實間
    均具關聯性，且無證據足認係公務員違背法定程序所取得，
    依刑事訴訟法第158條之4規定之反面解釋，亦均有證據能力
    。　　
貳、實體部分
一、被告之供述及辯解：　　
　  被告固不否認其與告訴人施伯勳為鄰居，系爭排水管為告訴
    人所有，其有於上開事實欄所示時間、地點，以布條堵住系
    爭排水管之事實，然矢口否認有何毀損他人物品之犯行，並
    辯稱：告訴人所設之系爭排水管破壞我房屋之牆壁10多年，
    侵害我的財產並違法排放汙水，告訴人甚至曾經叫我幫他拆
    除系爭排水管，我沒有拆，卻反而提起本案，顯然是誣告我
    。我是為了確認告訴人有無在使用系爭排水管，而以布條堵
    住系爭排水管，然並沒有使用水泥，亦沒有鋸斷系爭排水管
    ，系爭排水管係告訴人請來之水電工人所鋸斷，與我無關云
    云。
二、認定犯罪事實所憑證據及理由：　　
  ㈠被告與告訴人為臺北市松山區延壽街402巷之鄰居，告訴人房
    屋與被告房屋相鄰，而系爭排水管為告訴人所有並使用，被
    告曾有於上開事實欄所示時間、地點，以布條堵住系爭排水
    管之事實，業據被告供承在卷（見易卷第25、51、65頁），
    核與告訴人於警詢及偵查中之指述大致相符（見偵卷第12、
    75頁），並有系爭排水管遭堵塞後之照片在卷可憑（見偵卷
    第43頁），是此部分之事實，首堪認定。
　㈡系爭排水管有遭人以鋸斷尾端管線、以水泥及布條堵住連接
    排水孔之方式毀損：
　　告訴人曾於109年5月1日中午，以黏貼防水膠布於系爭排水
    管之方式，修繕系爭排水管破洞之處，防止汙水由破洞處溢
    出，並於中午12時16分前修繕完畢而離去系爭排水管所在之
    系爭防火巷，詎告訴人於該日下午3時39分再次至系爭防火
    巷內查看系爭排水管時，系爭排水管已遭人鋸斷尾端管線、
    並有水泥及布條堵住連接之排水孔，而截斷之管線、前述黏
    貼之防水膠布均遭人棄置於附近地面，嗣告訴人委請證人即
    水電工人呂益光到場修復系爭排水管時，更遭被告在場阻止
    ，被告並持續以抹布堵住排水孔等情，有系爭排水管於該日
    修繕完畢、遭鋸斷、堵塞之照片，以及上開照片拍攝時間之
    資訊畫面（見偵卷第41至43頁）可證，並與告訴人發現系爭
    排水管遭破壞後，委請前來修復系爭排水管之證人呂益光到
    庭結證稱：109年5月1日當天下午告訴人打電話給我，說管
    路被破壞，叫我去幫他處理，我到現場後，看到管路確實是
    被破壞，就是水管原本接到地板上，卻被切斷，有塞布條且
    用水泥封住，原本可以順暢排水，被塞住就沒辦法排水。我
    重新接管時，被告有出來阻止我將系爭排水管接回去，用布
    條堵住不讓我接回去，因此有請警察到場，警察把被告架開
    後，我才順利把系爭排水管接回去等語相符（見易卷第49至
    50、53至57頁），堪可認定。是以，系爭排水管於109年5月
    1日中午12時34分至下午3時36分之期間內，確有遭人以「鋸
    斷尾端管線、以水泥及布條堵住連接排水孔」之方式毀損。
　㈢被告係以不詳器具鋸斷系爭排水管尾端管線，並以水泥及布
    條堵住系爭排水管連接之排水孔，使系爭排水管不堪用之人
    ：　
　1.系爭排水管係沿告訴人房屋之後方外牆而設，遭鋸斷之管線
    在水管末端，遭水泥及布條堵住之排水孔則在系爭排水管與
    地面交接之處，而告訴人房屋之後方外牆係在告訴人房屋與
    對面房屋相隔之系爭防火巷內，故鋸斷系爭排水管尾端管線
    、以水泥及布條堵住連接排水孔之人，必然會行經系爭防火
    巷，並在告訴人房屋之後方外牆蹲低、停留，始能為之，有
    系爭排水管、上開外牆及系爭防火巷之照片存卷可佐（見偵
    卷第39至43頁，偵緝卷第65、81頁）。關於案發當日系爭防
    火巷之來往情形，業據本院勘驗系爭防火巷自該日上午11時
    22分10秒至15時41分54秒之監視錄影器畫面，勘驗結果如下
    （見易卷第58、75至105頁）：
　⑴畫面為房屋後方防火巷之畫面，時間11時22分10秒至11時29
    分35秒，均無人出現在畫面中。
　⑵11時29分36秒時，有一身穿藍色短袖上衣、灰色長褲之男子
    （即告訴人）出現在畫面下方，並走至房屋外冷氣機室外機
    之位置。於11時30分00秒時，有一撐著格子樣式雨傘之女子
    （下稱A女），往告訴人方向走去，2人一同低頭看向畫面中
    巷道盆栽內側之位置（即系爭排水管所在位置）。
　⑶11時30分12秒時，告訴人在系爭排水管前方蹲下，並於11時3
    0分20秒時起身，與A女在該處比劃，並於11時30分46秒左右
    ，一前一後離開畫面。
　⑷11時30分49秒至11時40分37秒，均無人出現在畫面中。
　⑸11時40分35秒時，被告開門走至防火巷內，並於11時40分47
    秒時在系爭排水管位置(即盆栽內側)蹲下，直至11時42分9
    秒始起身走回門口附近，並再次蹲下後起身，於11時42分30
    秒走回屋內後，將房門關上。
　⑹11時42分50秒至12時13分39秒，均無人出現在畫面中。
　⑺12時13分40秒時，告訴人左手持一圓桶狀物出現在防火巷，
    走至系爭排水管位置後蹲下，因攝影機位置，告訴人之身體
    遭冷氣機室外機擋住，但可看到是在靠牆壁處有動作，嗣告
    訴人於12時15分40秒時起身查看後，手上似在使用手機，再
    次短暫蹲下後起身，並於12時16分6秒時往回走，於12時16
    分18秒時離開畫面，離開時手上持有剪刀及疑似圓筒狀之膠
    帶捲。
　⑻12時16分19秒至12時33分47秒，除有一名女子騎腳踏車快速
    行經外，無人出現在畫面中。
　⑼被告於12時33分55秒時，開門走至防火巷內，並於12時34分0
    1秒時，在系爭排水管之位置，面朝鏡頭方向蹲下，並迅速
    起身，轉身回屋內，於12時34分21秒時走出屋外，將手上持
    有之抹布放下後，又再次走回房門口拿東西（畫面看不出拿
    取之物品為何）後，於12時35分09秒時走回系爭排水管處蹲
    下，被告之身影遭冷氣室外機遮住，但由室外機空隙處仍可
    見被告一直有重複、持續之手部敲打動作。被告於12時44分
    20秒時起身並走回屋內。
 
 
　⑽12時44分26秒至12時46分21秒，均無人出現在畫面中。
　⑾被告於12時46分23秒時，再次走至防火巷內，在系爭排水管
    處站立(手上有動作，但無法確認動作內容)，並於12時48分
    35秒時蹲下，於12時49分16秒時，有一男子行經防火巷，被
    告即於12時49分17秒時起身走回房屋門口，並於門口處等待
    至12時49分45秒時返回屋內(並未關門)，該名男子已轉頭循
    原路離去。
　⑿12時49分46秒至12時54分51秒，均無人出現在畫面中。
　⒀被告於12時54分53秒時出現在房屋門口處，左手持有一白色
    圓形物體，於12時55分09秒再次在系爭排水管前方蹲下，隨
    後於12時55分14秒起身，於12時55分25秒時再度蹲下，可看
    出被告之手部在水管附近有動作，嗣被告於12時55分48秒時
    起身，並走回屋內。

　⒁被告再於12時56分20秒時走出屋外，於12時56分27秒時在系
    爭排水管處蹲下，被告之身影遭冷氣室外機遮住，但由室外
    機空隙處仍可見被告自12時56分57秒時起至13時19分00秒時
    ，持續對屋外牆壁之位置有密集敲打之手部動作，動作非小
    。嗣被告於13時19分10秒時起身，站在系爭排水管處並持續
    面對牆壁有所動作。
    被告於13時22分46秒時離開系爭排水管位置，並於13時23分
    10秒時走回屋內。
　⒂被告於13時24分29秒又再度從屋內走出，隨即至系爭排水管
    位置蹲下，自該時起，被告持續在屋內及防火巷內進出，並
    多次在系爭排水管之位置蹲下，且由室外機空隙處可見被告
    在該處有所動作，被告後於15時36分04秒返還屋內並關門。
    該段期間除被告以外，無人靠近系爭排水管之位置或在該處
    停留。
 
　⒃被告返回屋內至15時36分秒之時間內，均無人行經防火巷。
    嗣告訴人於15時39分25秒時出現在防火巷內，至系爭排水管
    位置查看後，從口袋中取出手機，於15時39分38秒時持手機
    對水管位置拍照後離去。
　⒄被告於15時40分13秒打開門走至屋外、於15時41分54秒時返
    屋關門，此後均無人出入。　　
  2.依上開監視錄影器影像之勘驗結果，案發當日中午11時29分
    36秒左右，告訴人曾先至系爭防火巷內查看系爭排水管之情
    形，再於中午12時13分40秒時，手持剪刀及疑似圓筒狀之膠
    帶捲至系爭排水管前，蹲下施工約2分鐘後，於中午12時15
    分40秒左右完工起身，並於中午12時16分6秒時離開系爭防
    火巷。自告訴人離開系爭防火巷後，被告自中午12時33分55
    秒起，數次自其房屋內走出，手上持有抹布及無法自畫面辨
    明之白色物體，亦在系爭排水管位置、面朝牆壁方向蹲下，
    並長時間、反覆在系爭排水管前，有重複且持續之手部敲打
    動作，動作非小（見附件編號9【12時35分09秒至12時44分2
    0秒】；編號11【12時48分35秒至12時49分16秒，被告於另
    一男子行經防火巷時起身返回屋內】；編號13【12時55分09
    秒至12時55分48秒】；編號14【12時56分27秒至13時19分10
    秒】；編號15【13時24分29秒至15時36分04秒，被告持續在
    屋內及防火巷內進出，多次在系爭排水管之位置蹲下、有所
    動作】），而除被告以外，該段期間並無其他人靠近系爭排
    水管，亦無人在該處停留、蹲下。嗣告訴人於15時39分25秒
    時再次出現在防火巷內查看系爭排水管之情形，並於15時39
    分38秒取出手機對系爭排水管位置拍照。
　3.比對前開勘驗結果與告訴人所提案發當日系爭排水管遭破壞
    前、破壞後之照片可知（如前述㈡），在告訴人將系爭排水
    管之漏洞以防水膠布修補後，至告訴人發現系爭排水管遭人
    鋸斷、排水孔遭堵塞之期間內，被告除係唯一靠近系爭排水
    管之人，更曾在系爭排水管所在之牆壁前，有多次、反覆敲
    打之動作，而上開時間及動作，亦與系爭排水管尾端遭鋸斷
    時，斷面並非平整，似經多次破壞之客觀情狀相符（見偵卷
    第43頁），足認被告除有其自承以布條堵住連接排水孔之舉
    ，更有於勘驗結果顯示之中午12時34分至下午3時36分之期
    間內，持不詳器具，鋸斷系爭排水管尾端管線，並以水泥堵
    住系爭排水管連接之排水孔，使系爭排水孔無法排水而不堪
    用之行為無訛，則被告辯稱系爭排水管係證人呂益光所鋸、
    其未填塞水泥云云，自不足採。
  ㈣被告雖辯稱系爭排水管侵害其房屋牆壁10多年，告訴人係侵
    害其財產、違法排放汙水云云。經查，告訴人房屋與被告房
    屋雖係比鄰而建，然告訴人房屋1樓之外牆顏色為灰色、被
    告房屋之外牆顏色則為淡黃色，明顯有所區隔，而觀案發前
    系爭排水管所在之位置，係沿著告訴人房屋1樓之灰色外牆
    ，由上往下延伸至地面內（即由排水管連至地面下之污水排
    水管），而未占用到被告房屋之黃色外牆範圍，有系爭排水
    管之照片（見偵卷第41至43頁，偵緝卷第65頁）可證，是被
    告此部分辯稱，已不足採。況縱認系爭排水管有部分占用到
    被告房屋之牆壁，依法被告本應循相關行政或民事糾紛之途
    徑解決爭議，而不得在明知系爭排水管為告訴人所有、告訴
    人就系爭排水管有無占用被告房屋有所爭執之情形下，逕行
    鋸斷系爭排水管，或以水泥及布條堵住連接之排水孔之方式
    處理糾紛，併此敘明。
  ㈤被告又辯稱告訴人曾要其幫忙拆除系爭排水管，卻提起本案
    ，顯然係誣告云云。惟查，告訴人已否認其有請被告幫忙拆
    除系爭排水管一事，且倘告訴人確有拆除系爭排水管之意思
    ，衡情有何於被告鋸斷系爭排水管之數小時前，仍在系爭排
    水管破洞之處黏貼防水膠布，修繕系爭排水管之理？又有何
    於發現系爭排水管遭毀損後，旋即於當日下午委請證人呂益
    光到場修復系爭排水管，甚至支出修繕費用新臺幣（下同）
    3000元（見偵卷第47頁收據），以求回復系爭排水管之排水
    功能，更在被告阻止證人呂益光修繕系爭排水管時，打電話
    請警察到場處理之必要？是被告上開辯稱，顯與常情不符，
    不足為採。且被告雖稱告訴人曾要求其幫忙拆除系爭排水管
    ，然經本院詢問後，被告仍再三否認其有因此而拆除系爭排
    水管（見易卷第58至59頁），是以，被告既非係因告訴人所
    言而拆除系爭排水管，則其聲請傳喚告訴人父親到庭作證，
    欲證明告訴人曾要其幫忙拆除系爭排水管，即難認與本案有
    涉，而無調查必要，附此敘明。
  ㈥綜上所述，被告前揭所辯，均不足採，本案事證明確，其犯
    行堪以認定，應予依法論科。　 
二、論罪科刑：
  ㈠核被告所為，係犯刑法第354條之毀損他人物品罪。
　㈡被告先後持不詳器具鋸斷系爭排水管之尾端管線，並以水泥
    及布條堵住系爭排水管所連接之排水孔之行為，客觀上係於
    密接之時間、在相同地點所為，主觀上亦係基於同一毀損系
    爭排水管之目的，各行為之獨立性極為薄弱，依一般社會觀
    念難以強行分離，在刑法評價上，以視為數個舉動之接續施
    行，合為包括之一行為予以評價，較為合理，屬接續犯，應
    僅論以一毀損他人物品罪。
  ㈢爰以行為人之責任為基礎，審酌被告因對系爭排水管之位置
    不滿，不思以理性、合法方式解決爭端，明知系爭排水管為
    告訴人所有，仍逕持不詳器具鋸斷系爭排水管之尾端管線，
    並以水泥及布條堵住系爭排水管所連接之排水孔，使系爭排
    水孔無法排水而喪失效用，又於告訴人委請證人呂益光前來
    修繕系爭排水管時，仍不顧告訴人及警察之阻攔，屢次阻擋
    證人呂益光進行修繕，所為顯有不當。參以被告犯罪後迄今
    始終否認犯行，迄未與告訴人達成和解或表示任何歉意，更
    於訴訟中對告訴人多所指摘，犯後態度難認良好，兼衡告訴
    人因被告本案犯行所支出修繕系爭排水管之費用為3000元，
    被告之素行、犯罪動機、目的、手段，主觀上認為系爭排水
    管侵害其權利，及臺北市衛生下水道工程處人員就系爭排水
    管重新拉管後，被告已未再就系爭排水管事宜與告訴人發生
    爭執，暨被告自述國中補校畢業之智識程度、曾從事麵攤、
    洗衣、自助餐及成衣廠等工作，家庭經濟狀況不佳，無人須
    其扶養（見易卷第64頁）等一切情狀，量處如主文所示之刑
    ，並諭知易科罰金之折算標準，以資懲儆。
據上論斷，應依刑事訴訟法第299條第1項前段，刑法第354條、
第41條第1 項前段，刑法施行法第1條之1第1項，判決如主文。
本案經檢察官黃逸帆偵查起訴，檢察官林秀濤到庭執行職務。
中　　華　　民　　國　　110 　年　　2 　　月　　18　　日
　　　　　　　　　刑事第十庭    法　官　林柔孜　　　　
以上正本證明與原本無異。
如不服本判決應於收受送達後20日內向本院提出上訴書狀，並應
敘述具體理由；其未敘述上訴理由者，應於上訴期間屆滿後20日
內向本院補提理由書（均須按他造當事人之人數附繕本）「切勿
逕送上級法院」。告訴人或被害人如對於本判決不服者，應具備
理由請求檢察官上訴，其上訴期間之計算係以檢察官收受判決正
本之日期為準。  　
                                書記官  周玉惠　
中　　華　　民　　國　　110 　年　　2 　　月　　18　　日